【裁判字號】    90,交易,294
【裁判日期】    900807
【裁判案由】    過失傷害
【裁判全文】
臺灣桃園地方法院刑事判決                          九十年度交易字第二九四號
    公  訴  人  臺灣桃園地方法院檢察署檢察官
    被      告  丙○○
右列被告因過失傷害案件，檢察官聲請簡易判決處刑（八十九年度偵字第八七０二號
），經本院改依通常程序審理，茲判決如左：
    主      文
丙○○無罪。
    理      由
一、公訴意旨略以：被告丙○○於民國八十八年十二月六日十二時四十分許，駕駛車
    號Ｃ四－二五一一號自小客車，由桃園縣觀音鄉觀音工業區○○○路三號旁巷道
    內駛出左轉彎，理應注意車輛行駛時，駕駛人應隨時採取必要之安全措施，及車
    輛行至交岔路口，支線道應讓幹線道車先行，而依當時情形，又無不能注意之情
    事，竟疏於注意，遂於通過上開路口時，撞及由告訴人乙○○所駕駛，沿桃園縣
    觀音鄉觀音工業區○○○路幹線道路行駛之車號ＹＪ－三０二八號自小客車，致
    乙○○受有胸部挫傷、腰背挫傷等傷害，因認被告丙○○涉有刑法第二百八十四
    條第一項前段之過失傷害罪嫌云云。
二、按犯罪事實應依證據認定之，無證據不得推定其犯罪事實，又不能證明被告犯罪
    者，應諭知無罪判決，刑事訴訟法第一百五十四條、第三百零一條第一項分別定
    有明文。訊據被告丙○○，固坦承駕車於前開時、地，撞及由告訴人乙○○駕駛
    之自小客車等情不諱，惟辯稱告訴人並未因本件車禍受有任何傷害等語。
三、經查，證人即處理本件車禍現場之警員甲○○於本院審理時結證稱：我到現場時
    雙方都在場：：：我問有無人受傷，雙方都說未受傷等語，抑且，告訴人乙○○
    於警訊並陳稱：（車禍當時有無人受傷？）沒有人受傷（見本院桃交簡字卷第十
    頁）及於本院審理時述明：當時沒有外傷各等語，據而足徵告訴人實未因本件車
    禍致受何種傷害。至告訴人固提出長庚中醫診所及洪博文骨外科醫院診斷證明書
    各一紙，憑以指稱其受有胸部挫傷、腰背挫傷等傷害，第查，告訴人前去長庚中
    醫診所、洪博文骨外科醫院應診之日期分別為八十八年十二月十三日、八十九年
    二月二十四日，與車禍發生之日相隔各有七日甚或二個半月之久，然則，胸部挫
    傷及腰背挫傷均屬由外表明顯可見之外傷，是以倘各該傷害係因本件車禍所致，
    則於車禍發生之際當可輕易查覺，殊無更於稽拖延宕七日或二個半月之後方始診
    斷驗出之可能。再查，長庚中醫診所係址設高雄市新興區○○○路一一七號，有
    卷存診斷證明書所載足佐，惟車禍發生之當時，告訴人係在桃園縣觀音鄉工作且
    居住在桃園縣觀音鄉，此據其於本院審理時陳明，以桃園縣內大小醫療院所林立
    ，各項醫療設施充備完善且頗富水準之情況下，若告訴人於發生車禍之時即受有
    胸部挫傷等傷害，則其就近在桃園縣內就診並無任何不便或不能之處，並可及時
    獲得合宜且適切之醫療照護，豈有隱忍疼痛，坐視傷情惡化達數日之久後，方不
    辭路途之遙，特意遠道迢迢返回高雄市就醫之理？是以稽此各端違常之狀，縱令
    告訴人果曾受有如診斷證明書所載之傷情，亦難認係因本件車禍造成之結果。綜
    述，既無從認定告訴人確因本件車禍受有傷害，惟過失傷害罪須以被害人受有傷
    害之結果始克成立，自難課賦被告本罪之責，應為無罪之諭知。
據上論斷，應依刑事訴訟法第三百零一條第一項前段，判決如主文。
本案經檢察官陳志全到庭執行職務。
中      華      民      國    九十      年      八      月      七      日
                              臺灣桃園地方法院刑事第三庭
                                  法  官  蔡榮澤
右正本證明與原本無異。
如不服本判決，應於判決送達後十日內向本院提出上訴狀( 應附繕本 )，上訴於
臺灣高等法院。
                                    書記官   劉德壽
中        華        民        國   九十   年   八   月    二十一    日


司法院資訊處製作；財團法人民間司法改革基金會備份。
